【裁判字號】    96,交易,381
【裁判日期】    970131
【裁判案由】    公共危險
【裁判全文】
臺灣桃園地方法院刑事判決             96年度交易字第381號
公  訴  人  臺灣桃園地方法院檢察署檢察官
被      告  甲○○
上列被告因公共危險案件，經檢察官聲請簡易判決處刑（96年度
偵字第19977 號），經本院認有刑事訴訟法第451 條之1 第4 項
但書第4 款之情形，改行通常訴訟程序，被告於本院準備程序進
行中，就被訴事實為有罪之陳述，經本院告知簡式審判程序意旨
，並聽取公訴人及被告之意見後，本院裁定依簡式審判程序審理
，並判決如下：
    主  文
甲○○服用酒類，不能安全駕駛動力交通工具而駕駛，累犯，處
有期徒刑捌月。
    事  實
一、甲○○前於民國92年間因公共危險案件，經本院於92年7月9
    日以92年度壢交簡字第879 號判處拘役50日，於92年9 月1
    日確定，並於93年1 月29日易科罰金執行完畢；復於95年間
    因公共危險案件，經本院於95年3 月31日以95年度壢交簡字
    第570 號判處有期徒刑4 月，於95年5 月8 日確定，並於95
    年12月10日執行完畢；後於96年間因公共危險案件，經本院
    於96年5 月29日以96年度壢交簡字第1391號判處有期徒刑5
    月確定；於96年間再因公共危險案件，經本院於96年5 月22
    日以96年度壢交簡字第1284號判處有期徒刑6 月確定。詎其
    猶不知惕勵，於96年7 月16日（聲請書誤植為96年7 月19日
    ）晚間7 時許起至同日晚間9 時許止，在桃園縣平鎮市○○
    ○○○路某處其友人住處，飲用保力達酒類約2 、3 瓶後，
    已達不能安全駕駛動力交通工具之程度，竟於96年7 月16日
    晚間10時許，飲酒後駕駛動力交通工具車牌號碼RXQ －323
    號輕型機車，離開上處。嗣於96年7 月16日晚間10時53分許
    ，行經桃園縣中壢市○○路與執信一街口經警攔查，進而對
    被告實施酒測，測得其呼氣所含酒精成分為每公升1 ‧04毫
    克而查知上情。
二、案經桃園縣政府警察局中壢分局報告臺灣桃園地方法院檢察
    署檢察官偵查後聲請以簡易判決處刑。
    理  由
一、按檢察官聲請以簡易判決處刑之案件，經法院認為有刑事訴
    訟法第451 條之1 第4 項但書之情形者，應適用通常程序審
    判之，同法第452 條定有明文，經查，本件被告甲○○被訴
    公共危險一案，本院認檢察官之聲請有刑事訴訟法第451 條
    之1 第4項 但書第4 款所定之事由，不得以簡易判決處刑，
    爰依刑事訴訟法第452 條之規定，改用通常程序審判之。又
    按本件被告所犯係死刑、無期徒刑或最輕本刑為三年以上有
    期徒刑以外之罪，亦非屬臺灣高等法院管轄第一審之案件，
    其於準備程序中就被訴事實為有罪之陳述，經本院告知簡式
    審判程序之旨，並聽取當事人意見後，經本院依刑事訴訟法
    第273 條之1 第1 項規定裁定進行簡式審判程序，合先敘明
    。
二、訊據被告甲○○對於上揭事實坦白承認，並有酒精濃度檢測
    測試單1 紙，顯示其顯示其呼氣所含酒精成分為每公升1 ‧
    04毫克情形附卷可按。且依警員於96年7 月16日晚間11時18
    分所製作之違反刑法第一百八十五條之三，查獲後測試、觀
    察職務報告所載：被告酒精測試或訊問過程有語無倫次、含
    糊不清或意識模糊，注意力無法集中；查獲後，被告走路東
    倒西歪，顯無從為正常操控駕駛；測試或訊問過程，被告有
    呆滯、木訥，多話、大笑等情事。又依卷附檢測時間為96年
    7 月16日23時13分之桃園縣政府警察局汽車駕駛人酒後生理
    協調平衡檢測紀錄卡所記載，被告於檢測時就檢測內容有檢
    測結果不合格之情形，經認定為不能安全駕駛（附於偵查卷
    第14頁）。而依交通部運輸研究所90年9 月24日運安字第90
    0005854 號函所載呼氣中酒精濃度每公升含量為0 ．25毫克
    ，即相當於血液中酒精濃度（ＢＡＣ）百分之0 ．05，且依
    該函所附該所79年「駕駛人行為反應之研究─酒醉駕車對駕
    駛行為之分析研究」指出：ＢＡＣ達百分之0 ．03至百分
    之0 ．05時，對駕駛能力之影響為：多數駕駛人心境逐漸變
    幻不定，視覺與反應靈敏性減弱，對速度及距離的判斷力差
    。對心理行為之影響為：觀察力逐漸欠缺，心情漸趨輕鬆，
    自信心增加，多話，精神狀態處於陶醉感。ＢＡＣ到達百
    分之0 ．05至百分之0 ．08時，對駕駛能力之影響為：反應
    遲鈍，駕駛能力受損，遲而不決或決而不行。對心理行為之
    影響為：情緒鬆弛，感情與行為趨向誇張，肌肉不協調，精
    神處於興奮狀態。ＢＡＣ到達百分之0 ．08至百分之0 ．
    15時，對駕駛能力之影響為：判斷力嚴重受到影響，體能與
    精神協調受損，駕駛之體能困難增加。對心理行為之影響為
    ：產生情緒異常現象，步伐不平穩，言語不清，反應惡劣，
    記憶及判斷力受損，精神處於錯亂狀態。超過百分之0 ．
    15時，對駕駛能力之影響為：視線搖晃，駕駛已進入恍惚狀
    態，判斷及理解遭到扭曲，駕駛不穩定。對心理行為之影響
    為：意識不明，嘔吐，站、走及講話困難，責任感喪失，精
    神處於麻痺狀態。超過百分之0 ．5 時，對駕駛人能力之
    影響為：無法開車。對心理行為之影響為：爛醉如泥，失去
    知覺可能致死，精神處於昏睡狀態。被告於本件所測得之呼
    氣所含酒精成分為每公升1 ．04毫克，相當於血液中酒精濃
    度（ＢＡＣ）百分之0 ．208 ，依上開說明，其視線、判斷
    、理解能力等均受到相當程度之影響而減退，駕駛能力呈不
    穩定狀態。復參酌案發時被告酒精測試或訊問過程有語無倫
    次、含糊不清或意識模糊，注意力無法集中；查獲後，被告
    走路東倒西歪，顯無從為正常操控駕駛；測試或訊問過程，
    被告有呆滯、木訥，多話、大笑等情事，及被告經生理協調
    平衡檢測經認定為不能安全駕駛之情形，益見被告當時確已
    達於不能安全駕駛動力交通工具程度，而仍駕車。本件事證
    已經明確，被告上揭犯行足可認定，應依法論科。
三、按刑法第185 條之3 之規定業經修正，於97年1 月2 日公布
    ，97年1 月4 日生效施行。修正前刑法第185 條之3 規定：
    「服用毒品、麻醉藥品、酒類或其他相類之物，不能安全駕
    駛動力交通工具而駕駛者，處一年以下有期徒刑、拘役或三
    萬元以下罰金。」；修正後刑法第185 條之3 規定：「服用
    毒品、麻醉藥品、酒類或其他相類之物，不能安全駕駛動力
    交通工具而駕駛者，處一年以下有期徒刑、拘役或科或併科
    十五萬元以下罰金。」，即刑法第185 條之3 之罰金刑由修
    正前之科新臺幣3 萬元以下罰金，並依刑法施行法第1 條之
    1 第2 項但書提高3 倍即科新臺幣9 萬元以下罰金，修正為
    科或併科新臺幣15萬元以下罰金。本件被告行為後法律有變
    更，比較行為時法與裁判時法之結果，以行為時法有利於被
    告，依刑法第2 條第1 項前段之規定，應適用行為時之修正
    前刑法第185 條之3 之規定處罰，合先敘明。
四、核被告甲○○所為，係犯修正前刑法第185 條之3 之服用酒
    類不能安全駕駛動力交通工具而駕駛罪。查被告前有如事實
    欄所載犯罪科刑與執行情形，此有刑案資料查註紀錄表、臺
    灣高等法院被告前案紀錄表各1 份附卷可按，其於上開有期
    徒刑執行完畢後，5 年內故意再犯本件有期徒刑以上之罪，
    為累犯，應依刑法第47條第1 項之規定，加重其刑。爰審酌
    被告已有多次公共危險前科紀錄，仍不知惕勵，而再服用酒
    類後，於不能安全駕駛之情形下，仍貿然駕駛車輛上路，危
    及道路交通安全，且乏尊重其他用路人生命、財產安全之觀
    念，所為非是，及被告被查獲後，經測得之呼氣所含酒精成
    分高達每公升1 ‧04毫克之犯罪情節，被告之智識程度、犯
    罪所生危害，惟念其犯後為前開自白，態度尚佳等一切情狀
    ，量處如主文所示之刑，以示懲儆。至公訴人雖就被告具體
    求處有期徒刑10月，惟經本院審酌被告本件犯罪情節，及前
    揭各情，認公訴人上開求刑尚嫌過重，而應處以主文所示之
    刑為妥適。又被告犯本罪之時點係於96年7 月16日即在96年
    4 月24日以後，並無中華民國96年罪犯減刑條例之適用，附
    予敘明。
據上論斷，應依刑事訴訟法第452 條、第273 條之1 第1 項、第
299 條第1 項前段，修正前刑法第185 條之3 ，刑法第2 條第1
項前段、第47條第1 項，刑法施行法第1 條之1 第1 項、第2 項
但書，逕以簡易判決處刑如主文。
本案經檢察官鄭東峰到庭執行職務。
中    華    民    國    97    年    1     月    31    日
                              交通法庭  法  官  王美玲
以上正本證明與原本無異。
如不服本判決，應於判決送達後10日內向本院提出上訴狀（應附
繕本），其未敘述上訴理由者，應於上訴期間屆滿後20日內補提
理由書狀於本院，上訴於臺灣高等法院。
                                        書記官  何伊羚
中    華    民    國    97    年    1     月    31    日
附錄本案論罪科刑法條：
修正前刑法第185條之3：
服用毒品、麻醉藥品、酒類或其他相類之物，不能安全駕駛動力
交通工具而駕駛者，處一年以下有期徒刑、拘役或三萬元以下罰
金。


司法院資訊處製作；財團法人民間司法改革基金會備份。
